

# GUILLEM VILA 3D & MULTIMEDIA

gvila.artstation.com

#### INFO

#### **EDUCATION**



Guillem Vila Pàmies



C/ Joan Güell, Barcelona, 08028



+34 608 63 53 81



guillemvilapamies@gmail.com

**2022 - Actual** 

Grado de Multimedia

2017 - 2022

Administración y dirección de empresas UNIVERSITAT DE BARCELONA

2015 - 2017

Bachillerato - Col-legi Sant COL-LEGI SANT MIQUEL

## **LENGUAGE**

## **EXPERIENCE**

Català

Fsnañol

Inglés

2021 - 2022

#### **TRADING**

#### ADTR

Un año de experiencia en el campo de la compra/venta de acciones intradía. Scalping de acciones en el Nasdaq y el Nyse.

2019 - 2021

#### **NESPRESSO**

#### ATENCIÓN AL CLIENTE

Dos años trabajando en el área de atención al cliente en la campaña de Nespresso. Experiencia en trato con el cliente y comunicación.

## HOBBY

#### afarmática

Tecnología

Inversiones

Lectura

Viaja

Gaming

Fúthol sala

# **SKILLS**

















# **PROJECTS**

## MASTERMIND ACADEMY

Realizando cursos relacionados con la programación a través de la academia online. Prioritariamente, el lenguaje Python y profundizando en HTML y

# ABOUT ME

Después de 5 años cursando ADE en la Universitat de Barcelona, decidí ampliar mis conocimientos en programación y edición de contenidos. Esta actividad es mucho más coherente respecto a mis intereses y hobbies. Además, las oportunidades laborales vinculadas a al sector multimedia resultan mucho más atractivas, por proyecto y valorización de competencias. Actualmente, me encuentro desarrollando y aprendiendo nuevas habilidades para trabajar en estos nuevos campos.